【裁判字號】    88,南簡上,117
【裁判日期】    890112
【裁判案由】    公共危險
【裁判全文】
臺灣臺南地方法院刑事判決                      八十八年度南簡上字第一一七號
    上  訴  人
    即  被  告  甲○○
右列上訴人因公共危險案件，不服本院八十八年度新簡字第三八八號，中華民國八十
十月二十七日第一審判決（聲請案號：八十八年度偵字第一○三三二號），提起上訴
，本院管轄之第二審合議庭判決如左：
    主  文
上訴駁回。
    事  實
一、甲○○於民國八十八年八月十七日二十時五十分許，於飲酒後酒精濃度達每公升
    零點七三毫克，已不能安全駕駛交通工具之狀態下，竟仍駕駛其車號Ｙ八－一四
    一五號之自用小客車，沿台南縣佳里鎮鎮○里○○道路往台南方向行駛，途經該
    外環道路與仁愛路口處，因不勝酒力無法控制汽車，超車不慎接續撞及乙○○所
    駕駛之車號Ｎ七－九四三二號及丙○○所駕駛之車號ＴＧ－四九八五號自用小客
    車與停放於路邊之楊黃麗妹所有之車號ＳＹ－０三０二號自用小貨車，嗣經被害
    人丙○○報警當場查獲。
二、案經台南縣警察局佳里分局移送台灣台南地方法院檢察署檢察官偵查起訴。
    理  由
一、按刑法第一百八十五條之三規定之「服用毒品、麻醉藥品、酒類或其他相類之物
    ，不能安全駕駛動力交通工具而駕駛者」，係屬危險犯罪之規定，至於服用毒品
    、麻醉藥品、酒類或其他相類之物後之精神狀態到何程度，始達不能安全駕駛之
    程度，應依具體情況認定之。參考德國、美國之認定標準，對於酒精濃度呼氣已
    達每公升○‧五五毫克（○‧五五ＭＧ＼Ｌ）或血夜濃度達百分之○‧一一以上
    ，肇事率為一般正常人之十倍，認為已達「不能安全駕駛」之標準；至於上揭數
    值以下之行為，如輔以其他客觀事實得作為「不能安全駕駛」之判斷時，亦應依
    刑法第一八百八十五之三之規定移送法辦處以刑罰。而被告為欄檢之員警當場測
    試吐氣所含酒精成份為每公升零點七三毫克（ＭＧ＼Ｌ），已逾上引每公升○‧
    五五毫克（○‧五五ＭＧ＼Ｌ）之標準，且先後撞及乙○○、丙○○二人所駕駛
    之自用小客車及停放於路邊，楊黃麗妹所有之自用小貨車。顯見被告當時已不能
    安全駕駛交通工具。此外復有道路交通事故調查報告表一份、照片七幀及酒精濃
    度測試表一紙在卷可稽。本件事證已甚明確，被告犯行足堪認定。
二、核被告甲○○所為，係犯刑法第一百八十五條之三之公共危險罪。爰審酌被告犯
    罪之動機、目的、手段、犯後態度等一切情狀，量處如主文所示之刑，並諭知易
    服勞役之折算標準，以資儆懲。
三、原審以被告等犯行明確，依刑事訴訟法第四百四十九條第一項前段、刑法第一百
    八十五條之三、第四十二條第二項，罰金罰鍰提高標準條例第二條，量處罰金三
    萬元，並諭知如易服勞役，以三百元折算一日。認事用法，核無不合，量刑亦屬
    妥適。被告上訴意旨指摘原判決量刑過重，求予撤銷改判，為無理由，應予駁回
    。
據上論斷，應依刑事訴訟法四百五十五條之一第一項、第三項、第三百六十八條，刑
法第一百八十五條之三、第四十二條第二項，罰金罰鍰提高標準條例第二條，判決如
主文。
本案經檢察官張益昌到庭執行職務。
中    華    民    國      八十九    年      一        月      十二      日
                              臺灣臺南地方法院刑事第四庭
                                  審判長法  官  張  意  聰
                                        法  官  楊  惠  芬
                                        法  官  蔡  直  青
右正本證明與原本無異
本件不得上訴
                                        書記官  陳  怡  吟
中    華    民    國      八十九    年       一       月      十三      日
附錄本案論罪科刑法條全文：
刑法第一百八十五條之三
                    服用毒品、麻醉藥品、酒類或其他相類之物，不能安全駕駛動
                    力交通工具而駕駛者，處一年以下有期徒刑、拘役或三萬元以
                    下罰金。


司法院資訊處製作；財團法人民間司法改革基金會備份。
